【裁判字號】    88,訴,259
【裁判日期】    890815
【裁判案由】    違反槍砲彈藥刀械管制條例
【裁判全文】
臺灣臺東地方法院刑事判決                          八十八年度訴字第二五九號
    公  訴  人  臺灣台東地方法院檢察署檢察官
    被      告  丁○○
    指定辯護人  本院公設辯護人  甲○○
右列被告因違反槍砲彈藥刀械管制條例案件，經檢察官提起公訴 (八十八年度偵字第
一八八三號)，本院判決如左：
    主  文
丁○○未經許可，製造可發射子彈具有殺傷力之槍枝，累犯，處有期徒刑伍年貳月，
併科罰金新台幣伍萬元，罰金如易服勞役，以新台幣玖佰元即銀元佰元折算壹日。
扣案之仿ＷＡＬＴＨＥＲ、ＢＥＲＥＴＴＡ廠半自動手槍改造可發射子彈具有殺傷力
之玩具手槍各壹支（槍枝管制編號0000000000、0000000000號
）、改造子彈顆均沒收，並於刑之執行完畢或赦免後，令入勞動場所，強制工作
年。
    事  實
一、丁○○於民國八十五年間因違反麻醉藥品管理條例案件，經台灣台中地方法院判
    處有期徒刑三月確定，並於八十六年四月八日執行完畢。另曾於八十六年間，因
    違反槍砲彈藥刀械管制條例案件（未經許可無故持有可發射子彈具殺傷力之槍枝
    罪、未經許可無故寄藏改造模型槍罪），先後經台灣新竹地方法院、台灣苗栗地
    方法院分別判處有期徒刑八月、三月確定。
二、詎其竟不知悔悟，復於八十八年六月二十日，在台北縣蘆洲鄉某處，購買不具殺
    傷力之仿ＷＡＬＴＨＥＲ廠半自動手槍製造之玩具手槍二支（槍枝管制編號分別
    為：0000000000、0000000000號）、仿ＢＥＲＥＴＴＡ廠
    半自動手槍一支（槍枝管制號碼：0000000000）玩具槍金屬彈殼二十
    顆。明知未經中央主管機關許可，不得製造可發射子彈具有殺傷力之槍枝及子彈
    ，竟基於製造槍、彈之故意，未經許可，在其苗栗縣卓蘭鎮上新里九鄰上新一一
    三號住處，將所購買之前述仿ＷＡＬＴＨＥＲ廠半自動手槍（槍枝管制編號分別
    為：0000000000）改換另行車造之金屬槍管、將仿ＢＥＲＥＴＴＡ廠
    半自動手槍一支（槍枝管制號碼：0000000000號）槍管內阻鐵貫通、
    將前述僅玩具槍金屬彈殼分別加裝七‧八MM、六‧八MM金屬彈頭、底火冒等，致
    使其中十五顆成為具殺傷力之子彈，嗣於八十八年七月五日十時三十分許，在上
    址丁○○房間內，為警執行另案拘提時，執行員警踢到置於房間內之藍色背包感
    覺有異，進一步追問，丁○○即於有偵察犯罪之公務員發覺前，主動供出其持有
    上述改造之玩具手槍二支（槍枝管制號碼：0000000000、00000
    00000）及與本案無涉之仿ＷＡＬＴＨＥＲ製造之金屬玩具手槍一支 (槍枝
    管制編號為0000000000號）、具殺傷力之子彈十五顆（嗣經採樣十二
    顆鑑驗已滅失）及鑑驗不具殺傷力之槍子彈五顆，並接受裁判。
二、案經苗栗縣警察局大湖分局報請台灣苗栗地方法院檢察署呈請台灣高等法院檢察
    署令轉台灣台東地方法院檢察署檢察官偵查起訴。
    理  由
一、被告丁○○對於前述時、地持有扣案之槍枝、子彈之事實坦白承認，但堅決否認
    有製造槍枝及子彈的行為，辯稱：扣案的槍枝、子彈是他買回玩具槍後，被綽號
    「鵬仔」年籍不詳的男子，未經他同意自行拿去改造後再交還給他，他並無製造
    槍枝及子彈的行為。惟查，上述製造槍枝、子彈之事實，業據被告於八十八年七
    月五日警訊及偵查初訊時坦白承認，且對如何購買材料及製造時間、地點供述至
    為詳盡〈其供稱前述扣案之槍枝、子彈是同年六月二十日於台北縣蘆洲鄉第一模
    型店買回後，約一星期前在自己家裡改造〉，並有在其住處起出之槍枝、子彈可
    資佐證，且從當事人於案發時之供述較少權衡其利害得失或受他人干預，較諸事
    後翻異其案發之初所為之陳述為可信的經驗法則，足認其在警訊及偵查初訊時供
    述與事實相符而可採信。而其嗣後翻異前詞改稱綽號「鵬仔」自行自其住處取去
    槍枝、子彈製造一節，就其所有之玩具槍枝莫明遭人取走改造並自動交回一節，
    在常情上已屬難以想像，更何況本院依其提供綽號「鵬仔」之呼叫器號碼傳訊證
    人「乙○○」，亦因行方不明而無法傳訊，足見其事後翻異前供，係卸責之詞而
    無足採信。另，扣案之槍枝管制編號0000000000號之手槍一支，認係
    仿ＷＡＬＴＨＥＲ廠半自動手槍製造之玩具槍，改換另行車造之金屬槍管而成之
    改造手槍，機械性能良好，具有殺傷力；扣案之槍枝管制編號00000000
    00號手槍一支，認仿ＢＥＲＥＴＴＡ廠半自動手槍改造可發射子彈具有殺傷力
    之玩具手槍一支，將槍管內之組鐵貫通而成之改造手槍，機械性能良好，具有殺
    傷力；玩具槍金屬彈殼分別加裝直徑約七‧八MM、六‧八MM金屬彈頭、底火冒等
    ，改造而成之子彈二十顆，經採樣（十七顆）試射結果，認其中十五顆扣案之子
    彈係可擊發，具有殺傷力，另五顆或無法擊發或無金屬物射出，認不具殺傷力，
    有內政部警政署刑事警察局八十八七月月十四日刑鑑字第六五六二六鑑、同年十
    一月二十三日刑鑑字地一二一○五四號八十九年六月九日刑鑑字第六七二九三號
    鑑驗通知書各一紙在卷可稽，本件事證明確，被告犯行應堪認定。
二、查槍砲彈藥刀械係政府所管制之違禁物品，未經中央主管機關許可，不得製造可
    發射子彈具有殺傷力之槍枝及子彈，槍砲彈藥刀械管制條例第五條定有明文。本
    件被告違反上開規定，未經許可製造可發射子彈具有殺傷力之槍枝及子彈，核其
    所為，係犯槍砲彈藥刀械管制條例第十一條第一項之未經許可製造可發射子彈具
    有殺傷力槍枝罪及同條例第十二條第一項之未經許可製造子彈罪。其於製造後復
    持有可發射子彈具殺傷力槍枝及具殺傷力子彈之低度行為，應為製造槍枝、子彈
    之高度行為所吸收，不另論罪。又其製造子彈係欲供所製造之槍枝發射使用，是
    其所犯上開二罪間，有方法結果之牽連關係，應依刑法第五十五條之規定從較重
    之未經許可製造可發射子彈具殺傷力槍枝罪處斷。另丁○○於八十五年間因違反
    麻醉藥品管理條例案件，經台灣台中地方法院判處有期徒刑三月確定，並於八十
    六年四月八日執行完畢，有台灣台東地方法院檢察署刑案資料查註紀錄表一件在
    卷可稽，其於五年以內再犯本件有期徒刑以上之罪，為累犯，應依刑法第四十七
    條之規定加重其刑。又本件槍枝、子彈之查獲，係因苗栗縣警察局大湖分局員警
    至被告住處執行拘提時，碰巧踢到藍色背包，發現不尋常，經員警詢問被告為何
    物，被告主動告知為槍械後起出等情，亦據證人即當日執行拘提之員警丙○○於
    本院囑託苗栗地方法院訊問時結證屬實，自符合犯罪未被有偵查權之公務員發覺
    前，自首犯罪，接受裁判之自首要件，應依刑法第六十二條減輕其刑。本院審酌
    被告犯罪之動機、目的、手段，無故製造槍枝、子彈，對社會治安有重大影響，
    及其犯罪後之態度，且未持所製造之槍彈犯案等一切情形，量處有期徒刑五年二
    月併科罰金新台幣五萬元，罰金如易服勞役，以新台幣九百元即銀元三佰元折算
    一日。此外審酌被告前已有如事實欄所述之違反槍砲彈藥刀械管制條例案件經法
    院判刑確定，猶不知戒慎，仍再製造槍、彈，應依槍砲彈藥刀械管制條例第十九
    條第一項之規定，應於刑之執行完畢或赦免後，令入勞動場所，強制工作三年之
    保安處分，以資矯正。至扣案之仿ＷＡＬＴＨＥＲ廠、ＢＥＲＥＴＴＡ廠半自動
    手槍改造可發射子彈具有殺傷力之玩具手槍各一支（槍枝管制編號000000
    0000號、0000000000號）及子彈三顆（原扣案十五顆，經鑑驗試
    射十二顆）係違禁物，應依刑法第三十八條第一項第一款之規定宣告沒收。至其
    中十二顆經內政部警政署刑事警察局鑑定時試射滅失，已失其違禁物之性質，爰
    不為沒收之宣告。另扣案之仿仿ＷＡＬＴＨＥＲ廠半自動手槍（槍枝管制編號為
    0000000000號）、無法擊發之加裝六‧八公釐金屬彈頭四顆、加裝底
    火無法擊發之子彈一顆並非違禁物，不就此另為沒收之諭知。
據上論斷，應依刑事訴訟法第二百九十九條第一項前段、槍砲彈藥刀械管制條例第十
一條第一項、第十二條第一項、第十九條第一項、刑法第十一條前段、第五十五條、
第三十八條第一項第一款、第四十七條、第六十二條，罰金罰鍰提高標準條例第二條
現行法規所定貨幣單位折算新台幣條例第二條，判決如主文。
中      華      民      國    八十九    年      八      月     十五     日
                              台灣台東地方法院刑事庭
                                      法  官 黃 堯 讚
右正本證明與原本無異。
如不服本判決，應於判決送達後十日內向本院提出上訴狀。（須附繕本）
「切勿逕送上級法院」
                                      書記官 潘 正 苓
中      華      民      國    八十九    年      八      月     十六     日
附錄
槍砲彈藥刀械管制條例第十一條第一項
未經許可，製造、販賣或運輸第四條第一款所稱其他可發射金屬或子彈具有殺傷力之
各式槍砲者，處五年以上有期徒刑，併科新台幣一千萬元以下罰金。
槍砲彈藥刀械管制條例第十二條第一項
未經許可，製造、販賣或運輸子彈者，處一年以上七年以下有期徒刑，併科新台幣五
百萬元以下罰金。
槍砲彈藥刀械管制條例第十九條第一項
犯第七條、第八條、第十條、第十一條第十二條第一項至第三項、第十三條第一項至
第三項之罪，經判處有期徒刑者，應於刑之執行完畢或赦免後，令入勞動場所，強制
工作，其期間為三年。


司法院資訊處製作；財團法人民間司法改革基金會備份。
